【裁判字號】    94,重訴,139
【裁判日期】    950426
【裁判案由】    返還消費寄託款
【裁判全文】
臺灣彰化地方法院民事判決  94年度重訴字第139號
原      告  甲○○
            嘉運建設股份有限公司
上列一人
法定代理人  乙○○    住同上
上列二人共同
訴訟代理人  黃文崇律師
被      告  保証責任彰化縣鹿港信用合作社
                      設彰化縣.
法定代理人  丙○○    住同上
訴訟代理人  吳光陸律師
上列當事人間請求返還消費寄託款事件，本院於民國95年4月12
日言詞辯論終結，判決如下：
    主  文
原告之訴及假執行之聲請均駁回。
訴訟費用由原告負擔。
    事實及理由
一、原告主張：原告甲○○、嘉運建設股份有限公司（下稱嘉運
    公司）於被告信用合作社有乙種活期存款各新台幣（下同）
    8,490,088元及5,050,815元，原告於民國94年10月28日委任
    黃文崇律師前往提款卻遭拒絕，爰依民法第597 條消費寄託
    之規定，提起本訴等語。並聲明：被告應給付原告甲○○、
    嘉運公司各8,490,088元、5,050,815元，及均自94年10月29
    日起至清償日止按年息5%計算之利息。訴訟費用由被告負擔
    。願供擔保，請准宣告假執行。
二、被告則以：原告甲○○為坐落彰化縣芳苑鄉○○段1228、12
    28之1、1228之3、1228之114 地號土地所有權人，與原告嘉
    運公司合作在上開土地興建「原住民新寶社區」房屋出售，
    表面上由原住民向原告甲○○購買前揭土地後委託原告嘉運
    公司覓得之營造商即訴外人季宏營造工程有限公司（下稱季
    宏公司）建屋，實際上則係均由原告嘉運公司處理房地銷售
    及貸款事宜，並由原住民貸款支付購買土地及興建房屋價款
    （下分稱土地融資、建築融資），前者每戶貸款 1,680,000
    元，後者每戶貸款1,000,000元，共貸2,680,000元，因行政
    院原住民族委員會為協助原住民貸款，定有原住民族綜合發
    展基金信用保證業務處理要點，辦理原住民貸款信用保證業
    務，但依該要點第2、4點規定須有金融機構承辦，原告嘉運
    公司負責人乙○○為求獲得被告允諾承貸，在為原住民向被
    告爭取辦理前開原住民新寶社區房地抵押貸款時，提議除以
    上開發展基金作為保證以減輕被告貸款風險，為再降低被告
    承貸風險，願每戶另存入500,000 元予被告充當備償金並設
    定質權，在原住民未能清償，經法院拍賣不足時，原告即應
    以上開存款負清償之責。被告亦認因土地融資撥貸在先，為
    避免撥款後，款項遭原告嘉運公司捲走，不僅需由原告存入
    一定金額，以降低被告貸款風險，且建築融資係透過建築經
    理公司查核，依工程進度撥款，故被告於92 年4月24日放款
    專案審議中同意上開提議承貸，並依乙○○提議存入款項分
    5 年4期提回，被告遂於92年9月12日開始撥貸。嗣因上開原
    住民貸款信用保證額度提高為每戶2,187,000 元，較原先預
    定之1,880,000元多出307,000元，在維持原先議定被告擔保
    風險300,000 元不變情況下，原告甲○○與訴外人季宏公司
    於93年6月1日及7月13日申請調降存入款項為每戶193,000元
    ，被告於93年7月19日審議通過，同意改為每戶193,000元至
    250,000元不等，現已辦妥原住民貸款戶118戶，依原告應每
    戶存入193,000元至250,000元不等之約定，原告共應存入24
    ,840,000 元以供擔保，是原告在其帳戶內於24,840,000 元
    範圍內即不可領取，以符合兩造之約定等語，資為抗辯。並
    聲明：原告之訴駁回。訴訟費用由原告負擔。如受不利判決
    ，願供擔保請准宣告免為假執行。
三、原告對被告辯稱之陳述：
（一）原告甲○○與訴外人季宏公司於91年12月間雖委託他人與
      被告洽談依原住民族綜合發展信用基金保證方案由原住民
      整批向被告辦理原住民新寶社區貸款事宜，然雙方僅就談
      論事項表示帶回討論，俟各自理事會、董事會通過後再簽
      立約定書，惟被告於92年4月24 日於理事會通過承作本案
      124 戶原住民房地貸款，卻附帶要求原告甲○○與訴外人
      季宏公司每戶須回存500,000 元，並要求原告甲○○及訴
      外人季宏公司書立同意書，當時渠等並未表示同意亦未簽
      具任何同意書。嗣被告仍依原住民綜合發展基金提供之信
      用保證，連同買賣房地之抵押貸款後，貸與購屋之原住民
      ，原住民再轉存原告帳戶以支付原告房地價款，然被告逕
      自於每戶500, 000元範圍內拒絕原告領款，原告迫於無奈
      始分別於93年6月2日及7月13 日函請降低回存金額，惟未
      蒙被告同意，且上揭申請係以訴外人季宏公司名義為之，
      與原告嘉運公司無關，被告自不得執此拒絕原告嘉運公司
      領款。
（二）又乙○○係代表英屬維京群島商嘉德投資管理有限公司（
      下稱嘉德公司）與被告洽談前開原住民貸款事宜，是被告
      辯稱本案係原告嘉運公司為原住民辦理貸款云云，顯與事
      實不符。而原告嘉運公司於93年3月9日始向經濟部辦理設
      立登記為法人，是原告嘉運公司除就上開貸款案件為承受
      之表示外，自無可能就上述貸款案件負擔義務，則原告嘉
      運公司既未就嘉德公司之貸款義務為承受之表示，縱事後
      與原住民購買戶有金錢撥付情形，亦不能因此即認原告嘉
      運公司應負債務承擔之責。
（三）再被告已依銀行法第12條規定取得足額擔保，自不得再以
      任何理由扣留原告存款，是被告行為已違反銀行法第12條
      之1 第1項之強制規定，是縱兩造有前開每戶回存193,000
      元之約定，亦屬無效。另原告嘉運公司並非以保證為業務
      ，故被告辯稱原告嘉運公司擔保其貸款客戶未能清償，經
      法院拍賣不足時，負清償之責云云，亦屬違反公司法第16
      條第1 項之規定而為無效。末被告已同意貸款之原住民寬
      限繳息1 年，自屬允許主債務人延期清償，而該延期並未
      徵得原告同意，是依民法第755 條規定，原告保證責任亦
      經免除。
三、兩造不爭執之事實：
    以下為兩造所不爭執，並有原告甲○○、嘉運公司存摺內頁
    、委任書、保證責任彰化縣鹿港信用合作社函稿、申請書、
    代辦貸款委託書、原住民族綜合發展基金原住民信用保證書
    、行政院原住民族委員會95年2月2日函在卷可稽，本院採為
    判決基礎。
（一）原告甲○○、嘉運公司於被告信用合作社有乙種活期存款
      各8,490,088元及5,050,815元。
（二）原告於94年10月28日委任黃文崇律師前往提款遭被告拒絕
      。
（三）原住民向原告甲○○購買其所有坐落彰化縣芳苑鄉○○段
      1228、1228之1、1228之3、1228之114 地號土地及向訴外
      人季宏公司購買坐落上開土地上之房屋（即原住民新寶社
      區），並以該房地抵押向被告貸款，土地部分每戶貸款1,
      680,00 0元，房屋部分每戶貸款1,000,000元，共貸2,680
      ,000 元。
（四）被告承貸前開原住民貸款，獲得行政院原住民族委員會依
      原住民族綜合發展基金信用保證業務處理要點之規定，提
      撥原住民貸款信用保證額度每戶2,187,000元。
（五）原告甲○○與訴外人季宏公司分別於93 年6月1日及7月13
      日向被告申請調降存入款項為每戶193,000元。
四、得心證之理由：
    被告辯稱原告嘉運公司負責人乙○○在為原住民向被告爭取
    辦理原住民新寶社區房地抵押貸款時，允諾為降低被告承貸
    風險，願每戶另存入500,000 元予被告充當備償金並設定質
    權，在原住民未能清償，經法院拍賣不足時，原告即應以上
    開存款負清償之責等語，原告否認之，並陳稱：91年12月間
    雙方僅就談論事項表示帶回討論，俟各自理事會、董事會通
    過後再簽立約定書，惟被告於92 年4月24日於理事會通過承
    作本案124 戶原住民房地貸款，卻附帶要求原告甲○○與訴
    外人季宏公司每戶須回存500,000 元，並要求原告甲○○及
    訴外人季宏公司書立同意書，然未獲原告甲○○及訴外人季
    宏公司同意，又乙○○係代表訴外人嘉德公司與被告洽談原
    住民新寶社區貸款事宜，與原告嘉運公司無關等語，是本件
    厥應審究者為：乙○○係代表或代理何人與被告商談原住民
    新寶社區房地抵押貸款事宜？乙○○與被告有無就每戶須回
    存500,000 元事項達成合意？乙○○與被告嗣後有無約定每
    戶回存金額調降為193,000元？
（一）關於乙○○係代表或代理何人與被告商談原住民新寶社區
      房地抵押貸款事宜？
    (一)乙○○於91年12月間與被告洽談原住民新寶社區房地抵押
      貸款事宜時，表明其為嘉德公司董事長，並出示載有嘉德
      公司董事長乙○○字樣之名片，另授權林振鈞（原名林宗
      成）代理嘉德公司與被告洽談上開事宜，林振鈞則出示載
      有嘉德公司董事長特別助理林宗成字樣之名片等情，為原
      告所不爭執，並據原告嘉運公司法定代理人乙○○、證人
      林振鈞及證人即在被告信用合作社擔任副總經理之洪桂森
      證述在卷，並有名片2紙附卷可稽，此部分洵屬真正。
    (二)乙○○除表明其為嘉德公司董事長外，另表明代理原告甲
      ○○及訴外人季宏公司之事實，亦據原告供承在卷，並據
      證人洪桂森證述無訛。又原住民新寶社區係由原告甲○○
      提供土地，訴外人季宏公司興建房屋，是除乙○○代表嘉
      德公司、代理原告甲○○及訴外人季宏公司與被告商洽原
      住民新寶社區房地抵押貸款事宜外，原告甲○○亦曾親自
      前往信用合作社與被告洽談前述房地抵押貸款事宜一節，
      亦據洪桂森證述在卷。且稽之原告甲○○及訴外人季宏公
      司具名向被告申請調降原住民新寶社區回存金額之申請書
      以觀，更足徵原告甲○○及訴外人季宏公司確曾親自或委
      託乙○○與被告洽談原住民新寶社區房地貸款事宜，否則
      渠等焉會無故即二度出具申請書請求被告將每戶回存金額
      調降之理？是以，原告甲○○及訴外人季宏公司確係親自
      或委任乙○○為代理人與被告商談原住民新寶社區房地貸
      款之事實，亦足堪認定。
    (三)至被告雖辯稱乙○○係代表原告嘉運公司云云，並以證人
      洪桂森證詞為據，惟此為乙○○所否認，查：乙○○雖係
      原告嘉運公司負責人，惟洽談原住民新寶社區房地貸款事
      宜之時間係91年12月間，而原告嘉運公司則係於93年3月9
      日設立，於93 年3月18日經經濟部中部辦公室以經授中字
      第09331830550 號核准設立登記成立，此為兩造所不爭執
      ，並有嘉運建設股份有限公司章程、經濟部中部辦公室以
      95 年2月6日經中三字第09530871810號函檢送之股份有限
      公司設立登記表在卷可稽，則乙○○於91年12月間與被告
      洽談原住民新寶社區房地抵押貸款事宜時，焉有可能代表
      1 年半後始成立之原告嘉運公司之理？是證人洪桂森此部
      分證詞，容與常情不符，不足採信。此外，被告復未能舉
      證以實其說，則其辯稱乙○○係代表原告嘉運公司云云，
      尚屬乏據，無從採信。
    (四)準此，乙○○係代表訴外人嘉德公司及代理原告甲○○及
      訴外人季宏公司與被告商談原住民新寶社區房地抵押貸款
      事宜。且原告甲○○亦曾親自前往信用合作社與被告洽談
      原住民新寶社區房地抵押貸款事宜，灼然甚明。
（二）關於乙○○與被告有無就每戶須回存500,000元事項達成
      合意之爭點部分。
    (一)91年12月間，乙○○至被告信用合作社，與洪桂森洽談原
      住民新寶社區房地抵押貸款事宜時，表明願以向被告貸款
      之原住民戶數為基準，由原告甲○○及訴外人嘉德公司、
      季宏公司按每戶提供500,000 元回存金予被告之事實，業
      據證人洪桂森證述在卷，且乙○○亦陳稱：被告理事會通
      知500,000元5年回存決議前（按指92年4月24 日前）曾談
      到回存500,000 元之事，伊表示金額伊沒意見等語，足徵
      乙○○於91年12月間與洪桂森洽談原住民新寶社區房地抵
      押貸款事宜時，確曾談及每戶回存500,000 元之事，執此
      足認證人洪桂森前開乙○○表明每戶願提供500,000 元回
      存金之證詞，應屬實在，是以，乙○○於91年12月間，已
      代理原告甲○○、訴外人季宏公司、代表訴外人嘉德公司
      對被告提出每戶回存500,000 元之要約，堪以認定。又被
      告理事會於92年4月24決議通過每戶500,000元回存充當備
      償金並設定質權，回存款依貸款攤還金額於5年內分4期提
      回，亦有被告放款專案審議紀錄在卷可稽，是被告就乙○
      ○於91年12月間願每戶提供500,000 元回存金之要約，已
      於92年4月24日 承諾，於此，雙方互相意思表示一致，就
      原告甲○○、訴外人季宏公司、嘉德公司應每戶提存500,
      000 元予被告之契約即為成立、生效。另稽之原告甲○○
      及訴外人季宏公司請求被告將回存金額調降為每戶193,00
      0 元之申請書二份觀之，衡情，倘乙○○與被告未談妥每
      戶須回存500,000 元至被告信用合作社之情事，則原告甲
      ○○及訴外人季宏公司理應向被告陳稱雙方間並無如此約
      定，焉有不加爭執，反請求將回存金額調降為每戶193,00
      0元之理？基上，被告辯稱：乙○○提議每戶存入500,000
      元予被告充當備償金並設定質權，被告於92 年4月24日放
      款專案審議中同意上開提議承貸等語，核屬有據，應可採
      信。
    (二)至原告雖陳稱：91年12月間雙方僅就談論事項表示帶回討
      論，俟各自理事會、董事會通過後再簽立約定書，惟被告
      於92年4月24日於理事會通過承作本案124戶原住民房地貸
      款，卻附帶要求原告甲○○與訴外人季宏公司每戶須回存
      500,000 元，並要求原告甲○○及訴外人季宏公司書立同
      意書，然未獲原告甲○○及訴外人季宏公司同意云云，查
      ：迄本案審結時，均未見原告提出其董事會就是否願每戶
      提供500,000 元回存金予被告之事項作成決議，則原告陳
      稱：91年12月間雙方僅就談論事項表示帶回討論，俟各自
      理事會、董事會通過後再簽立約定書云云，是否屬實，即
      有疑義。又被告傳真予原告甲○○及訴外人季宏公司簽署
      之同意書共有二份，第二份傳真之同意書時間係94 年1月
      份，第一份傳真之同書書則係94 年1月前數月，業據乙○
      ○陳明在卷，且有訴外人季宏公司簽署之同意書乙份在卷
      可稽，而此二份同意書係原告甲○○及訴外人季宏公司要
      求將金額調降為每戶193,000 元，被告同意後，被告始要
      求簽署之事實，業據在被告信用合作社任職之證人張明德
      證述無訛，且依經驗法則而論，如被告前於92 年4月24日
      即附帶要求原告甲○○與訴外人季宏公司每戶須回存500,
      000元，焉有於近2年後之94年1月份及94年1月份前數月始
      要求原告甲○○及訴外人季宏公司簽署同意書之理？是原
      告前開陳述，顯與事實不符，不足採信。
    (三)又據乙○○陳稱：92年4 月間被告理事會通過上開原住民
      新寶社區房地貸款案，但附帶要求建商提供500,000 元回
      存5年作為備償損失，伊表示建商責任只是將房子蓋好取
      得房屋所有權後設定抵押給銀行，故提供500,000 元伊不
      同意等語，證人林振鈞證述：92年間被告通知伊案件通過
      ，但有附帶條件，即須500,000 元回存金，伊建議條件不
      用如此嚴格，工程完工1 年即可領回回存金，後伊轉告乙
      ○○，但乙○○不能接受，伊即去找被告業務部副主管謝
      世章表明嘉德公司無法接受回存金，請再提方案請理事會
      修正條件，謝世章說不是他的職權他不敢作主等語，及證
      人謝世章具結證稱：理事會決議回存金後，林振鈞找伊談
      合作社要他們回存這麼大筆金額實在作不到，可不可以向
      理事會提議降低金額，伊表明不是業務部可以主導等語，
      固足認乙○○對於被告92 年4月22日理事會關於應按每戶
      500,000 元回存信用合作社充當備償金並設定質權，回存
      款依貸款攤還金額於5年內分4期提回之決議不表同意，惟
      乙○○於被告於92年4月22日理事會決議前之91年12 月間
      ，已向洪桂森為每戶願提供500, 000元回存金之要約，依
      民法第154條第1項前段規定，自應受其要約之拘束，且被
      告理事會嗣於92 年4月22日亦決議承諾乙○○之要約，此
      時，契約已經成立、生效，業如前述，是乙○○事後反悔
      而不表同意，亦無法推翻前開已經成立之契約效力，是乙
      ○○、林振鈞及謝世章此部分證詞，尚無從為原告有利之
      認定。
    (四)此外，原告復無法提出證據證明其主張係被告於92年4月2
      4日要求原告甲○○與訴外人季宏公司每戶須回存500,000
      元，然未獲原告甲○○及訴外人季宏公司同意云云為真。
      則被告辯稱：乙○○於91年12月間，已對被告提出每戶回
      存500,000元之要約，被告理事會於92年4月24決議承諾，
      雙方契約已經成立、生效等語，尚屬有據，堪以採信。
（三）關於乙○○與被告嗣後有無約定每戶回存金額調降為193,
      000元之爭點部分。
    (一)行政院原住民族委員會將原住民信用保證額度由1,880,00
      0元提高為2,180,000元後，乙○○及林宗成即前往信用合
      作社要求洪桂森將每戶回存金額調降為193,000 元，未獲
      洪桂森允諾，原告甲○○及訴外人季宏公司即於93年6月1
      日出具申請書要求被告將每戶回存金額調降為193,000 元
      ，未獲被告置理，原告甲○○及訴外人季宏公司再於93年
      7 月13日出具申請書，嗣經被告於同月專案送審同意等事
      實，亦據證人洪桂森、經辦申請書之被告職員張明德證述
      無訛，並有被告專案審議紀錄可憑，另參佐原告甲○○及
      訴外人季宏公司於93年7月13 日出具予被告之申請書內容
      略以：主旨為關於彰化縣芳苑鄉新寶村原住民新寶社區興
      建授信案之回存金額請惠予調整為23,932,000元，說明為
      ：申請人為協助原住民興建該社區房屋，於92 年2月由各
      購買戶（合計124 戶）向貴社申請辦理土地及建築融資，
      並經貴社於92年4 月核准在案。貴社承作之附帶條件為：
      申請人應回存62,000,000 元，即每戶回存500,000元，以
      為貴社對該案債權之加強保障，以此貴社對於每戶之貸款
      金額2,680,000元，扣除對原住民申請之信用保證額度1,8
      80,000元及本項回存金額500,000 元後，貴社之擔保風險
      降至每戶僅300,000 元。現因原民會最後審查結果，將該
      會之信用保證額度提高至每戶2,187,000 元，因此貴社之
      擔保授信金額僅為493,000 元，若貴社維持原先之擔保風
      險為每戶300,000 元，則申請人之回存金額應可調整為每
      戶493,000－300,000＝193,000元，合計124戶之總回存金
      額為193,000元×124戶＝23,932,000元。茲因申請人為興
      建該社區房屋所需資金甚為龐大，且建築材料及工資成本
      節節上漲，卻無法反映於房屋售價上，只能由申請人自行
      吸收。上項所述回存金額調整，並未降低貴社之債權保障
      ，但卻可大幅降低申請人之資金壓力，進而增強維護擔保
      品價值之能力，可謂貴我雙方同蒙其利，懇請貴社惠准所
      請，申請人不勝感荷等語，亦可知原告甲○○及訴外人季
      宏公司嗣係因行政院原住民族委員會將原住民信用保證額
      度提高為每戶2,187,000 元，始請求將回存金額調降為每
      戶193,000 元，灼然甚明。準此，原告陳稱：因迫於無奈
      始分別於93 年6月2日及7月13日函請降低回存金額云云，
      與其申請書內容不符，不足採信。
（四）復稽之乙○○陳稱：會計師建議原住民向被告貸得之建築
      融資匯款予原告嘉運公司在被告信用合作社申請開戶之帳
      戶後再轉匯予訴外人季宏公司，這樣做稅務會比較安全等
      語，證人林振鈞證述：因嘉德公司係境外公司，在我國無
      法為營業行為，故會計師建議成立一間公司，否則會被罰
      稅，故成立嘉運公司等語，及實際上確係以原告甲○○、
      嘉運公司名義在被告信用合作社申請開戶一節，有原告提
      出之存摺影本足憑，則因訴外人嘉德公司為境外公司，在
      我國無法為營業行為，亦無法為開戶行為，故以原告嘉運
      公司之名義在被告信用合作社申請開戶，並以該帳戶供作
      訴外人嘉德公司與他人資金往來使用，堪以認定，是乙○
      ○雖未代表原告嘉運公司與被告約定每戶回存500, 000元
      ，惟原告嘉運公司在被告信用合作社申請開戶之帳戶，純
      係供作訴外人嘉德公司使用，該帳戶內之款項得否提領端
      視於訴外人嘉德公司有無權限提領，今因原告甲○○、訴
      外人嘉德公司、季宏公司與被告約定每戶應回存 500,000
      元，嗣約定降為193,000 元至250,000元不等，核貸118戶
      ，計須提供24,840,000元以供擔保，是原告甲○○、訴外
      人嘉德公司、季宏公司在24,840,000元範圍內，即不可領
      取，依上開說明，原告嘉運公司在被告信用合作款申請開
      戶之帳戶，在24,840,000元範圍內，亦不可領取。
（五）末按銀行辦理自用住宅放款及消費性放款，已取得前條所
      定之足額擔保時，不得以任何理由要求借款人提供連帶保
      證人；公司除依其他法律或公司章程規定得為保證者外，
      不得為任何保證人；就定有期限之債務為保證者，如債權
      人允許主債務人延期清償時，保證人除對於其延期已為同
      意外，不負保證責任。銀行法第12條之1第1項、公司法第
      16條第1項、民法第755條分別定有明文。本件向被告辦理
      自用住宅貸款之借款人係原住民，而非原告甲○○、訴外
      人嘉德公司、季宏公司，且被告與原告甲○○、訴外人嘉
      德公司、季宏公司係約定原告甲○○、訴外人嘉德公司、
      季宏公司應按貸款之原住民戶數為基準，每戶提供500,00
      0元回存予被告信用合作社，供作擔保，該每戶回存500,0
      00元之約定亦非屬連帶保證人性質，是被告與原告甲○○
      、訴外人嘉德公司、季宏公司約定每戶回存500,000元，
      核與銀行法第12條之1第1項有別。另與被告約定回存者係
      訴外人嘉德公司，僅係訴外人嘉德公司使用原告嘉運公司
      之名義在被告信用合作社申請開戶之帳戶供作訴外人嘉德
      公司與他人資金往來使用而已，是原告嘉運公司亦非向被
      告貸款之原住民之保證人。又被告雖允諾寬限原住民繳息
      1年，固有被告93年12月8日專案審議紀錄在卷可稽，然貸
      款期限仍為原先之貸款期限20年，此允諾僅係寬限原住民
      第1年無庸清償本金，僅須清償利息，第2年始須清償本金
      及利息，僅本金、利息清償方式變更而已，與延期清償無
      涉，是原告主張被告已允許主債務人之原住民延期清償云
      云，亦屬不實。職是，原告主張被告違反前開規定云云，
      顯屬誤會，委無足採。
四、從而，被告辯稱因有回存金之約定故拒絕原告提領等語，核
    屬有據，是原告依消費寄託之法律關係，請求被告應給付原
    告甲○○、嘉運公司各8,490,088元、5,050,815元，及均自
    94年10月29日起至清償日止按年息5%計算之利息，為無理由
    ，應予駁回。原告之訴既經駁回，其假執行之聲請亦失所附
    麗，應併予駁回。
五、本件事證已臻明確，兩造其餘攻擊防禦方法、陳述及舉證，
    與本件判決結果並無影響，爰不一一論述，附此敘明。
據上論結，本件原告之訴無理由，依民事訴訟法第78條、第85條
第1項前段，判決如主文。
中    華    民    國    95    年    4     月    26    日
                  民事第一庭    法  官  游秀雯
以上正本係照原本作成。
如對判決上訴，應於判決送達後20日內向本院提出上訴狀。
中    華    民    國    95    年    4     月    26    日
                                書記官  張西武


司法院資訊處製作；財團法人民間司法改革基金會備份。
